【裁判字號】    92,交抗,652
【裁判日期】    920821
【裁判案由】    聲明異議
【裁判全文】
臺灣高等法院臺中分院刑事裁定                  九十二年度交抗字第六五二號
    抗  告  人
    即受處分人  甲○○
右列抗告人即受處分人因違反道路交通管理處罰條例聲明異議案件，不服臺灣南投地
方法院中華民國九十二年六月三十日裁定（九十二年度交聲字第三九號），提起抗告
，本院裁定如左：
    主      文
抗告駁回。
    理      由
一、本件抗告人即受處分人甲○○抗告意旨略以：本件抗告人被舉發闖紅燈之路口，
    係人潮、車潮不多的鄉間，舉發時又非尖峰時刻，四處並無林立商家及人潮，然
    綠燈轉換到紅燈之反映時間僅二、九秒，其設定顯然過於短促，有違比例原則及
    公益云云。
二、按汽車駕駛人，行經有燈光號誌管制之交岔路口闖紅燈者，處新臺幣一千八百元
    以上五千四百元以下罰鍰。道路交通管理處罰條例第五十三條定有明文。經查本
    件抗告人係於九十一年十一月二十二日九時○三分許，駕駛車號３Ｊ－６７８９
    號自用小客車，途經台十四丙線三竹路口處，經照相採證結果，其於路口淨空紅
    燈亮後零點八秒闖紅燈之事實，業經證人即舉發本件違規之員警李文凱於原審到
    庭結證屬實。證人李文凱到庭證稱：「（問：提示舉發違反道路交通管理事件通
    知書上之填單人是否為你？）是我沒錯。（問：陳述舉發情形？）這件有顯示黃
    燈設定二．九秒亮後，紅燈有兩秒鐘是路口淨空。第一張是黃燈變紅燈後○．八
    秒照的，第二張是車子跑到對面一．六秒後照的，庭呈異議人違規之照片兩張，
    並附當時黃燈及紅燈之時間。黃燈二、九秒及紅燈○．八秒都是根據路口機器所
    顯示的。」等語（見原審九十二年四月十一日訊問筆錄）。此外，復有採證照片
    二張附卷可稽。苟依時速七十公里計算，汽車每秒行進距離約十九點四四公尺，
    二、九秒可行駛五十六點三八公尺，則該黃燈秒差，顯然已足以供按正常時速行
    進之駕駛人反應並採取煞停之動作。況本件抗告人係路口淨空紅燈（四面紅燈）
    亮後零點八秒時闖紅燈被拍照，故抗告人確有前開違規事實，堪以認定，其事後
    質疑燈號秒差設定不當，尚屬無據。從而，交通部公路總局臺中區監理所南投監
    理站援引上開規定裁決抗告人罰鍰新臺幣二千七百元，於法並無不合，原審法院
    因認抗告人聲明異議為無理由，裁定予以駁回，亦屬有據。抗告意旨仍執陳詞指
    摘原裁定不當，並無理由，應予駁回。
三、據上論斷，應依道路交通案件處理辦理辦法第二十六條，刑事訴訟法第四百十二
    條，裁定如主文。
中      華      民      國      九十二     年     八      月   二十一   日
                                臺灣高等法院臺中分院刑事第六庭
                                      審判長法  官  李  文  雄
                                            法  官  陳  嘉  雄
                                            法  官  邱  顯  祥
右正本證明與原本無異。
不得再抗告。
                                            書記官  陳  桂  芬
中      華      民      國      九十二     年     八      月   二十一   日
                                                                        Ｒ


司法院資訊處製作；財團法人民間司法改革基金會備份。
